【裁判字號】    98,上訴,3192
【裁判日期】    990120
【裁判案由】    毒品危害防制條例
【裁判全文】
臺灣高等法院刑事判決                98年度上訴字第3192號
上  訴  人    臺灣桃園地方法院檢察署檢察官
上  訴  人    乙○○
即  被  告
                        （
選任辯護人    姜至軒律師
              賴彌鼎律師
上  訴  人    丙○○
即  被  告              越南籍
                        （
選任辯護人    扶助律師關維忠律師
上  訴  人    甲○○
                        巷17號7樓
選任辯護人    扶助律師王令冠律師
上列上訴人因被告違反毒品危害防制條例案件，不服臺灣桃園地
方法院九十七年度訴字第一一一一號，中華民國九十八年六月十
八日第一審判決（起訴案號：臺灣桃園地方法院檢察署九十七年
度偵字第一五八七七號、第一九六０四號），提起上訴，本院判
決如下：
    主  文
原判決撤撤銷。
乙○○、丙○○共同販賣第二級毒品，各處有期徒刑捌年，扣案
門號0000000000號GNET廠牌行動電話壹具（含SIM卡
壹張）沒收；又共同販賣第二級毒品，各處有期徒刑捌年陸月，
扣案GNET廠牌行動電話壹具（含門號0000000000號
SIM卡壹張）沒收，共同販毒所得新臺幣壹佰萬元應連帶沒收，
如全部或一部不能沒收時，以其財產連帶抵償之。各應執行有期
徒刑拾陸年，扣案GNET廠牌行動電話壹具（含門號000000
0000號SIM卡壹張）沒收；共同販毒所得新臺幣壹佰萬元應
連帶沒收，如全部或一部不能沒收時，以其財產連帶抵償之。丙○○並應於刑執行完畢或赦免後驅逐出境。
甲○○幫助販賣第二級毒品，處有期徒刑肆年陸月，扣案BenQ
廠牌行動電話壹具（含門號0000000000號SIM卡壹張
）沒收。
扣案第二級毒品安非他命貳包（總毛重七一．三公克，驗餘淨重
六六．五四公克）均沒收銷燬。
    事  實
一、乙○○與越南籍女子丙○○為男女朋友，均明知安非他命為
    毒品危害防制條例所規定之第二級毒品，依法不得販賣，竟
    共同基於販賣第二級毒品安非他命以營利之犯意聯絡，利用
    乙○○所有門號0000000000號之行動電話一具為販賣毒品之
    聯絡工具，於民國九十七年七月七日前某日，乙○○與丙○○同至友人處，由乙○○向在場之己○○稱：其有販賣毒品
    及毒品售價，並稱若有需要可以電話聯絡。嗣己○○即以電
    話引介一姓名年籍不詳、綽號「小白」之成年男子，達成以
    新臺幣（下同）五十二萬元之代價買賣第二級毒品安非他命
    約二百五十公克（即俗稱「大四一」）之約定，乙○○並承
    諾給予己○○三萬元之報酬。合意既成，乙○○、丙○○二
    人即基於共同販賣毒品以營利之圖，向不詳姓名年籍人士購
    入不詳數量之第二級毒品安非他命供交付。嗣於九十七年七
    月七日上午八時四十九分許，己○○即以其持用門號000000
    0000號行動電話撥打乙○○上開行動電話欲聯繫交易之時間
    、地點，惟因乙○○正在睡覺，即由亦知本次交易容之丙○○接聽，丙○○並即於電話中直接與己○○約定交易之時間
    、地點，並攜帶乙○○已事先分裝完成之約定交易毒品前往
    己○○指定之桃園縣中壢市○○路○段某處，準備與「小白
    」完成毒品之交易，然因丙○○無法找到上開交易之地點，
    以致己○○與所介紹之買主「小白」不耐久侯而先行離去，
    致未能完成該次毒品之交付。
二、緣丁○○擬購入第二級毒品甲基安非他命，用以出售牟利，
    因甲○○知乙○○、丙○○二人有在販賣，乃將該訊息告知
    乙○○，經乙○○同意交易，並要甲○○居中聯繫毒品交易
    之時間、地點，且允諾事成之後給付五萬元之報酬予甲○○
    。甲○○旋即基於幫助乙○○、丙○○販賣之犯意，於九十
    七年七月七日至八日間，以其持用門號0000000000號行動電
    話，多次與丁○○持用之門號0000000000號行動電話及乙○○持用之上開行動電話聯絡，居間傳遞以一百萬元、約五百
    公克之價量交易第二級毒品甲基安非他命及交易時間、地點
    等訊息，幫助乙○○與丁○○達成買賣第二級毒品甲基安非
    他命之合意。嗣於九十七年七月八日晚間十一時四十分許，
    乙○○駕駛車號1163─EA號自用小客車，搭載丙○○同往約
    定之國道一號高速公路新屋交流道附近之「麥當勞速食餐廳
    」與甲○○及由不知情之戊○○駕車搭載之丁○○碰面後，
    由乙○○駕車引導丁○○、甲○○等人，返回乙○○、丙○○二人位於桃園縣平鎮市○○○路三號十樓之租屋處，而丁○○與甲○○、乙○○、丙○○一行人進入上址客廳後，即
    由乙○○將其向不詳姓名、年籍之成年人購入之五一０公克
    之第二級毒品甲基安非他命一包（含包裝，純度96％，純質
    淨重485. 76公克）交付予丁○○，丁○○則交付一百萬元
    予乙○○而完成毒品之交易，丁○○即先行離去。嗣於翌日
    （即九日）凌晨０時卅分許，戊○○搭載丁○○欲返回嘉義
    ，於行經桃園縣平鎮市○○路○段國道一號高速公路新屋交
    流道南下閘道口前時，為埋伏之海岸巡防署查緝人員及警方
    人員共同查獲，並扣得上開方購入之第二級毒品甲基安非他
    命一包（驗餘淨重五０五．七公克）及丁○○所有供其與甲○○聯絡販入毒品事宜所用門號0000000000號之行動電話一
    支（內含SIM卡一張）。查獲員警再依丁○○之供述而於九
    十七年七月十日凌晨一時廿分許，先在桃園縣平鎮市○○○
    路三號門前查獲乙○○，並在其所駕駛之車號1163─EA號自
    用小客車內扣得第二級毒品甲基安非他命二包（總毛重七一
    ．三公克，淨重六九．六六公克，驗餘淨重六六．五四公克
    ）、現金二十二萬八千二百元、郵局存簿一本、行動電話四
    支。嗣又於乙○○上址租屋處扣得乙○○所持用對外聯絡販
    毒事宜之門號0000000000號GNET廠牌行動電話一具。另於九
    十七年九月十九日拘提甲○○到案，並扣得甲○○持用對外
    聯絡毒品交易事宜之門號0000000000號BenQ廠牌行動電話一
    具。
三、案經行政院海岸巡防署北部地區巡防局連江機動查緝隊移送
    臺灣桃園地方法院檢察署檢察官偵查起訴。
    理  由
壹、證據能力方面：
一、按刑事訴訟法第一百五十九條之一規定被告以外之人於偵查
    中向檢察官所為之陳述，除顯有不可信之情況者外，得為證
    據。其立法理由係以偵查中對被告以外之人所為之偵查筆錄
    ，或被告以外之人向檢察官所提之書面陳述，性質上均屬傳
    聞證據，且常為認定被告有罪之證據，自理論上言，如未予
    被告反對詰問、適當辯解之機會，一律准其為證據，似與當
    事人進行主義之精神不無扞格之處，對被告之防禦權亦有所
    妨礙，然刑事訴訟法規定檢察官代表國家偵查犯罪、實施公
    訴，依法有訊問被告、證人、鑑定人之權，且實務運作時，
    偵查中檢察官向被告以外之人所取得之陳述，原則上均能遵
    守法律規定，不致違法取供，其可信性甚高，為兼顧理論與
    實務，而對被告以外之人於偵查中向檢察官所為之陳述，除
    顯有不可信之情況者外，得為證據。而證人己○○、丁○○
    、戊○○等人於檢察官訊問時所為之陳述，業經依法具結，
    已具相當之擔保性，且證人己○○、丁○○、戊○○等人並
    經法院以證人之身分傳訊到庭，而賦予被告等人詰問證人之
    機會，另審酌證人己○○、丁○○、戊○○於檢察官訊問時
    之陳述亦未見有何顯然矛盾、不可信之情況，自應認具有證
    據能力。
二、按被告以外之人於審判外之陳述，雖不符前四條之規定，而
    經當事人於審判程序同意作為證據，法院審酌該言詞陳述或
    書面陳述作成時之情況，認為適當者，亦得為證據；當事人
    、代理人或辯護人於法院調查證據時，知有第一百五十九條
    第一項不得為證據之情形，而未於言詞辯論終結前聲明異議
    者，視為有前項之同意，刑事訴訟法第一百五十九條之五就
    此定有明文。而本案所引用之供述證據，經本院依法踐行調
    查證據程序，公訴人、被告及選任辯護人均不爭執各該供述
    證據之證據能力，且迄本院言詞辯論終結前未就供述證據之
    證據能力聲明異議，又查無依法應排除其證據能力之情形，
    是後述所引用供述證據之證據能力均無疑義，依法自有證據
    能力，均得作為本案證據，先予敘明。
三、卷附之門號0000000000號（申用人為己○○）、0000000000
    號（持用人為乙○○）、0000000000號（申用人為甲○○）
    行動電話之用戶資料查詢、雙向通聯（偵一五八七卷(二)第三
    ０頁、第一０四～一０五頁、第九六～一０二頁，偵一九六
    ０四卷第一五頁）；查獲現場照片及扣案物品照片（偵一五
    八七七卷(一)第三八～四六頁，偵一五四九五卷第三七頁），
    均與本案事實具有自然關聯性，復屬書證、物證性質，且查
    無事證足認有違背法定程式或經偽造、變造所取得之情事，
    況公訴人及被告、選任辯護人對此部分之證據能力亦不爭執
    ，是堪認均有證據能力。
四、另按司法警察機關於合乎通訊保障及監察法第五條第一項所
    規定之要件，偵查中由檢察官依司法警察機關聲請或依職權
    以書面記載第十一條之事項，並敘明理由、檢附相關文件，
    聲請該管法院核發通訊監察書後，即得實施通訊監察，通訊
    保障及監察法第五條定有明文。查本案員警對卷附門號0000
    000000號行動電話實施監聽錄音，已依法取得法官核發之通
    訊監察書，有卷附通訊監察書（含通訊監察書電話附表）在
    卷可稽（偵一五八七七卷(一)第六四～六五頁）。又依據該通
    訊監察書暨電話附表記載，案由及涉嫌觸犯之法條為毒品危
    害防制條例等實施監察通訊，監察方法為監聽、錄音，因之
    ，前開通訊監察書均已載明涉嫌觸犯案由、監察對象、監察
    之通訊種類及號碼等足資識別之特徵、監察處所、理由、方
    法、聲請機關或依職權核發、執行機關、適用法條、監聽結
    果報告等事項，已符合前開法定要件，是以本案員警對上開
    行動電話實施監聽錄音，並未逾越授權實施監察之範圍。再
    者，受監察人於監聽過程透露犯罪嫌疑之陳述，並非因員警
    監聽所致，其陳述係出於自由意思，自可採信，因之監聽錄
    音所取得之證據，有證據能力。又監聽錄得之錄音，係憑機
    械力照錄，未經人為操作，復未伴有個人主觀意見在內，應
    有證據能力；而將監聽之內容製作成譯文（同上偵第六六～
    九九頁），乃將上開具有證據能力之監聽錄得之錄音具體為
    文字紀錄，此部分雖屬傳聞，然該通訊監聽譯文係由承辦員
    警基於查緝本案之偵查過程中所製作，無證據顯示存有詐偽
    或虛飾之情事，應無顯不可信之情形，且檢察官、被告及選
    任辯護人均不爭執證據之證據能力，且迄本院言詞辯論終結
    前未就證據之證據能力聲明異議，則該監聽譯文依據刑事訴
    訟法第一百五十九條之五規定，即有證據能力。
五、內政部刑事警察局九十七年七月卅日刑鑑字第0970108835號
    鑑定書（偵一五四九五卷第一五七頁）及九十七年八月十二
    日刑鑑字第0970108824號鑑定書（偵一五八七七卷(二)第二四
    頁），係該局依檢察機關概括授權執行鑑定職務所出具之書
    面鑑定報告，依刑事訴訟法第二百零八條第一項規定無須準
    用鑑定人具結之規定，且屬同法第一百五十九條第一項之法
    律另有規定之傳聞例外，自得作為證據。
六、本件扣案之甲基安非他命二包、門號0000000000號GNET廠牌
    行動電話一具、門號0000000000號BenQ廠牌行動電話一具等
    物，證人丁○○所涉毒品案件扣案之第二級毒品甲基安非他
    命一包及門號0000000000號之行動電話一具，並非供述證據
    ，無傳聞法則之適用，然與本案具有關聯性，且上開物證經
    司法警察合法取得，又公訴人及被告、辯護人對此部分之證
    據能力亦不爭執，自具有證據能力。
貳、事實認定方面：
一、被告乙○○、丙○○經己○○居間，共同販賣第二級毒品予
    姓名年籍不詳綽號「小白」之成年男子部分：
    (一)訊據被告乙○○、丙○○均矢口否認有上揭事實欄一所載
      販賣第二級毒品未遂之犯行，被告乙○○辯稱：當日其在
      睡覺，不知己○○與丙○○之電話聯繫；被告丙○○雖坦
      承接聽己○○之電話，然辯稱：曾聽其同居男友乙○○向
      友人稱有需要毒品可打電話，其男友會介紹之過程，故僅
      係為同居男友乙○○接聽電話，乙○○未販賣毒品，其亦
      未幫助販賣云云。
    (二)惟查，前揭事實欄一所載之犯罪事實，業據被告丙○○於
      原審法院供承：其於九十七年七月七日當天有居住在乙○○位於明德北路的住處，並知被告乙○○在賣安非他命，
      亦知乙○○有一筆五十二萬元於中壢後興路之毒品交易，
      惟交易當天乙○○不舒服，交代其為送貨等語（原審聲羈
      卷第一四～二六頁訊問筆錄）。核與證人己○○證陳：其
      是在朋友那邊遇到乙○○才認識的，當時丙○○也在場，
      因乙○○向其說毒品的價格及如果有需要毒品可以電話聯
      絡，其方於九十七年七月七日上午八時四十九分許，打電
      話給乙○○，然乙○○當時在睡覺，是由乙○○外籍太太
      或是女友接的電話，其直接問接電話女子，乙○○應有交
      待該女子。卷附該時之監聽譯文即為其與被告乙○○外籍
      太太或是女友之通話內容，並約在其住處附近後興路的85
      度C見面，嗣未候得，故未成交等語相符（偵一五八七七
      卷(二)第九一～九三頁訊問筆錄；原審卷(二)第一二九～一四
      一頁審判筆錄）等情相符。復有証人己○○門號
      0000000000號與被告乙○○持用之0000000000號行動電話
      雙向通聯紀錄，及該二行動電話於九十七年七月七日八時
      四十九分之通聯譯文（偵一五八七七卷(一)第六六～六七頁
      ，以下A為丙○○、B為己○○）：
      「A ：喂
        B ：找阿財
        A ：他睡覺，他很不舒服
        B ：可是人家要大四一耶
        A ：現在嗎
        B ：十點鐘
        A ：那現在幾點
        B ：就十點過來就可以了
        A ：你那邊是哪裡我忘記了
        B ：他知道嘛
        A ：問題是他沒有辦法起來啊，他吃安眠藥睡覺
        B ：他有跟你交代嘛
        A ：我可以帶過去給你可是我不知道你那邊是什麼路耶
        B ：後興路啊
        A ：後興路喔
        B ：嗯，是七個喔
        A ：我知道
        B ：他錢有跟你講嘛
        A ：我知道
        B ：你知道多少錢
        A ：52萬嘛
        B ：全部喔
        A ：他說他算錯啦
        B ：對啦，因為他說要這樣子給人家
        A ：因為他要給你三萬嘛
        B ：這是私底下喔
        A ：嗯啊，所以他說有算錯
        B ：他有跟我講啊
        A ：然後呢
        B ：你就跟他們講下次沒有這個價錢了
        A ：你叫他多加一萬，你說算錯了
        B ：你過來的時候講講看嘛，你帶過來順便跟他們講說
            算錯了多加一萬看怎麼樣嘛
        A ：好啊
        B ：可是這個東西你不能...
        A ：我知道，我不會講啦
        B ：好
        A ：後興路喔
        B ：嗯
        A ：從那裡過來，我真的不記得
        B ：太子鎮有個85度C
        A ：嗯
        B ：到85度C 打電話給我
        A ：好，現在幾點了
        B ：現在九點，你十點鐘過來就可以了
        A ：好」
        之交談內容為憑，是被告乙○○、丙○○上揭共同販賣
        第二級毒品予己○○友人「小白」之事實，足堪認定。
    (三)被告乙○○雖以其在睡覺不知丙○○與己○○之交談置辯
      ，然被告丙○○於原審另亦證述：乙○○有去一個賭場，
      在賭場時，乙○○跟己○○聊到己○○想要買安非他命，
      乙○○有講最低價一兩要七萬五，及數量七個、五十二萬
      元，其在旁均有聽到，後來乙○○有跟其說算錯了，還要
      給己○○三萬元等語（原審卷(二)第一四二～一四九頁審判
      筆錄），更與前開電話通聯內容及本件買賣交易內容均相
      符合。復參以證人己○○於上揭電話通聯一接通即言明「
      找阿財」，並於得悉乙○○身體不適，即均直接與丙○○
      接洽，丙○○亦於電話中告以乙○○均已對其告知，顯証
      己○○直接洽談之交易對象即為被告乙○○，則被告乙○○以在睡覺不知情一語置辯，顯無足採。又買賣毒品事屬
      重罪，衡情均私密為之，若非交易中人，知者愈少愈好，
      然丙○○與乙○○既是同居人關係，於乙○○、己○○二
      人初次晤談時，即全程在場聽聞，嗣更對乙○○與己○○
      居間洽商毒品交易之數量、價格，暨乙○○稱因漏計予己○○佣金致利潤有誤等情均清楚知悉。另核上開通訊監察
      譯文內容，證人己○○於得悉被告乙○○身體不適在睡覺
      ，未能接聽電話，竟毫無遲疑即直接向被告丙○○表示「
      人家要大四一耶」，而被告丙○○當時亦無任何疑惑或不
      解之反應，反逕與證人己○○討論、確認交易之數量、價
      格及時間、地點等情事，且於證人己○○表示「他錢有跟
      你講嘛」，被告丙○○旋即答以「我知道」，再經證人己○○進一步確認「你知道多少錢」，被告丙○○即答以「
      五十二萬嘛」。又被告丙○○對前開監聽譯文與己○○所
      提及之交易密語，逕以「大四一」、「七個」，係指第二
      級毒品安非他命，「大四一、七個」均直指毒品數量約二
      百五十公克或約七兩等情，業於原審說明在卷（原審聲羈
      卷第二四～二五頁訊問筆錄），亦與証人己○○結証一致
      （原審卷(二)第一三三、一三五、一三七頁審判筆錄），益
      足証其對毒品交易非常熟稔。甚且被告丙○○亦向證人己○○明確表示被告乙○○就該約定交易之金額計算有誤（
      漏計予己○○之佣金是三萬元），而與證人己○○商討如
      何解決（再向買主提高價金一萬元）等情，是若非被告乙○○與丙○○事先就本件由證人己○○居間引介毒品交易
      之種類、數量及金額業已達成一定之約定，且事逕推由被
      告丙○○代為交付、收款等於販賣毒品中之重要舉動，則
      被告丙○○又何能逕與證人己○○於本件毒品交易細節為
      如上之詳細又明確之對談。是本案被告乙○○、丙○○二
      人就前開販賣第二級毒品之犯行，有犯意聯絡及行為分擔
      甚明。至本次交易並非由被告乙○○親自接聽電話或由其
      親自前往交易，或初始非由丙○○接洽，均無礙渠二人基
      於共同販賣而分工之舉。乃本案被告乙○○、丙○○二人
      前開共同販賣第二級毒品犯行，事証至臻明確，二人前揭
      辯詞，均係飾卸之詞，委無足採。
    (四)按安非他命毒品，本無一定之公定價格，是其各次買賣之
      價格，當亦各有差異，而或隨毒品之純度、供需雙方之資
      力、關係之深淺、需求之數量、貨源之充裕與否、販賣者
      對於資金之需求程度，以及政府查緝之態度，進而為各種
      不同之風險評估等不一而足，是其價格標準，自非一成不
      變，且販賣者從各種「價差」或「量差」或「純度」謀取
      利潤方式，亦有差異，然其所圖利益之非法販賣行為目的
      ，則屬相同，並無二致。因之，販賣利得，除經被告坦承
      ，或其價量至臻明確，確實難以究其原委。然按一般民眾
      普遍認知之毒品非法交易，向為政府查禁森嚴且重罰不寬
      貸，衡諸常情，倘非有利可圖，絕無平白甘冒被重罰風險
      之理，從而，舉凡其有償交易，除足反證其確另基於某種
      非圖利本意之關係外，通常尚難因無法查悉其買進、賣出
      之差價，而諉無營利之意思，或阻卻販賣犯行之追訴。又
      販賣毒品罪之成立，並不以販入後復行賣出為必要，只要
      以營利為目的，而有販入或賣出二者其一之行為，即足以
      構成，雖未及賣出，仍屬販賣既遂。從而，如意圖營利而
      販入毒品後，第一次售賣行為，雖可認係接續先販入之犯
      意而為，不論其售賣行為既遂或未遂，應認係基於單一犯
      意之接續行為，而成立販賣毒品既遂罪；至第二次以後之
      售賣毒品行為，即非屬原先販入毒品行為之接續行為，則
      應以其售賣行為是否既遂，論其販賣毒品既遂或未遂。本
      件被告乙○○、丙○○二人均有毒品前科，此有二被告前
      案紀錄表在卷可查，渠二人等對於安非他命價格、純度應
      知之甚稔，且毒品取得不易，復有重刑風險，自客觀以言
      ，倘無利可圖，又何需費心自甘承受重典，況依上開通訊
      監察譯文所載，被告乙○○、丙○○於該次之毒品交易時
      ，猶須給付己○○三萬元之報酬，益徵被告乙○○、丙○○二人上開出售安非他命，自有從中賺取差價牟利之營利
      意圖。且此番一次售出即高達五十二萬元，價量非低，與
      一般施用者均是少量販入不同，況係乙○○先與居間証人
      己○○就交易價量先行合致，則被告乙○○、丙○○於販
      入此次交易所需之毒品時，即顯係基於販賣而為，則於販
      入時，既已符販賣之構成要件，揆諸前揭說明即屬既遂，
      要不因未完成交付而有所影響。公訴人以証人己○○及買
      受人「小白」因不耐久候離去，致未交付，認屬販賣未遂
      ，容有未洽，附此敘明。
    (五)綜上所述，本件被告乙○○、丙○○共同販賣予己○○居
      間引之「小白」五十二萬元第二級毒品安非他命部分，事
      證明確，被告乙○○、丙○○上揭共同販賣第二級毒品予
      「小白」之犯行，既堪以認定，自應依法論科。
二、被告乙○○、丙○○另由被告甲○○居間幫助引介販賣第二
    級毒品予丁○○部分：
    (一)訊據被告乙○○、丙○○及甲○○固均坦承於上揭事實欄
      二所載之時間、地點，有與證人丁○○碰面，嗣並引帶丁○○至乙○○與丙○○前開住處等情，惟三被告均矢口否
      認有何販賣第二級毒品之犯行，乙○○辯稱：其只是介紹
      丁○○向在其住處綽號「華兄」之人交易毒品而已；被告
      丙○○辯稱：其雖在場，然不知其他人在交易毒品；被告
      甲○○則辯稱：其知乙○○有施用安非他命，即引介丁○○予乙○○認識，其引介後即因有事先行離去，不知本件
      交易過程各云云。
    (二)惟查，被告於原審羈押訊問庭坦承被告甲○○介紹朋友向
      其購買安非他命（聲羈卷第廿頁筆錄）；另於原審亦坦認
      明賣毒品予丁○○，及在其住處客廳收受丁○○一百萬元
      價金（原審卷(一)第七四頁第十行準備筆錄、第一二一頁第
      八行、第一二四頁第四～八行審判筆錄）等語，核與證人
      丁○○於偵查中結證：其是透過被告甲○○之介紹向被告
      乙○○購買毒品，於九十七年七月八日晚上，其在麥當勞
      旁與被告甲○○、乙○○、丙○○等人碰面，之後即回到
      被告乙○○之住處，其在客廳將一百萬元交給被告乙○○
      ，被告乙○○當場將安非他命交付等情（偵一五四九五影
      卷第一二九、一四六頁；偵一五八七七卷(一)第一０七頁訊
      問筆錄），互核一致。又證人戊○○、證人即同案被告甲○○、丙○○亦於原審法院就案發當天，渠等有在新屋交
      流道附近麥當勞碰面及共同前往乙○○上開租屋處等情大
      致相符。且証人丁○○、戊○○自被告乙○○、丙○○前
      開住處離去，於返回嘉義途中，在行經桃園縣平鎮市○○
      路○段國道一號高速公路新屋交流道南下閘道口前，旋經
      監聽、埋伏員警於車上查扣毛重五一０公克白色結晶粉末
      一大包，經送內政部刑事警察局鑑驗結果，確為第二級毒
      品安非他命（純度96％，純質淨重四八五．七六公克，驗
      餘淨重五０五．七公克），此有該局鑑定書一件、查扣現
      場照片（偵一五四九五影卷第一五七頁、第三七～三九頁
      ）、門號0000000000號（申用人為甲○○）、0000000000
      號（持用人為乙○○）行動電話之用戶資料查詢、雙向通
      聯紀錄、被告乙○○使用之門號0000000000號行動電話通
      訊監察譯文（偵一九六０四卷第一五頁，偵一五八七七卷
      (二)第九六～一０二頁、第二四頁，卷(一)六四～九九頁），
      暨証人丁○○、被告乙○○、甲○○持有之0000000000號
      、0000000000號、0000000000號行動電話各一具扣案足資
      佐証，足証被告乙○○、丙○○於九十七年七月八日晚間
      ，曾經被告甲○○引介與證人丁○○先於新屋交流道附近
      之麥當勞碰面，並一同前往被告乙○○、丙○○之住處，
      完成一百萬元，約五百公克之第二級毒品安非他命交易無
      訛。
    (三)被告乙○○嗣雖改以丁○○在其住處實係經其介紹向其另
      一友人「阿華」購買毒品云云。然查，被告乙○○自警詢
      、偵查、原審法院之羈押訊問及至準備程序，始終未曾提
      及有綽號「阿華」之人參與該次之交易，亦未曾表明其僅
      為居中介紹之角色而已，甚至於原審準備程序時業亦明確
      供認有販賣毒品予證人丁○○一情，而與証人丁○○於偵
      查結証係向被告乙○○購買一百萬元之安非他命毒品，並
      當場銀貨兩訖一致。然證人丁○○於九十八年一月十六日
      接受詰問時翻稱係向綽號「阿華」之人購買毒品後，被告
      乙○○始為上開之辯解，且當日在場之同案被告丙○○、
      甲○○及証人戊○○復均供承當日於新屋交流道附近之麥
      當勞或被告乙○○、丙○○住處，除渠五人外，無任何他
      人在場，顯見被告乙○○係為順應證人丁○○不實之證述
      而為上開之辯解。況被告乙○○除無法明確交代「阿華」
      之人之真實姓名、年籍及聯絡方式，甚且於原審審理時供
      述：案發當日是在家樓下路口打公用電話給「阿華」云云
      （原審卷(三)第五一頁審判筆錄）；亦與證人丁○○結證：
      被告乙○○是在家裡打電話叫「阿華」來（原審卷(二)第一
      三頁審判筆錄），一情不符。又証人丁○○另結証：乙○○打電話後約半小時，「阿華」才過來，有帶來一手提袋
      ，交乙○○，陳茂再交其，其將一百萬元交乙○○，「阿
      華」旋即離開，其在「阿華」離開後十分鐘才下樓，「阿
      華」即其於警訊所稱「華兄」，其約於被告乙○○前開住
      處待至少一小時（原審卷(二)第六九～七七二頁審判筆錄）
      等情。亦與証人戊○○結証：其駕車搭載丁○○至中壢新
      屋交流道附近麥當勞等丁○○朋友，後有二男一女出現（
      當庭指認即庭上三被告），丁○○與對方講完話，即要其
      跟該三人同搭之車至一住處，丁○○要其在車上等，其見
      渠四人一起進入，其約在樓下等廿～卅分鐘，丁○○上車
      即要其跟原來前車走，回到原麥當勞，該車即離去，其即
      依丁○○指示上高速公路南下，應該是要回嘉義（原審卷
      (二)第五九～六三頁審判筆錄）等，其等候丁○○之時間不
      符。況證人丁○○於警詢關於「阿華」之描述：「華兄」
      長得白白胖胖，身高約一七二公分，體重約七十五公斤，
      留平頭，開黑色三菱車輛，「華兄」到麥當勞帶渠等過去
      「華兄」的住處等語（偵一五四九五影卷第十頁詢問筆錄
      ），既是於中壢麥當勞即已出現，顯非是經被告乙○○以
      電話聯絡方至乙○○住處之人，參以証人丁○○嗣於原審
      已稱其於警訊稱有一綽號「華兄」之人，係「覺得講這樣
      不要害到乙○○」一語（原審卷(二)第七四頁第十一行審判
      筆錄），益足証根本無「阿華」之人，是證人丁○○上開
      於原審法院審理時結證係向「阿華」購買毒品，及被告乙○○辯稱介紹丁○○向「阿華」購買毒品，分係迴護、飾
      卸之詞，均無足採。
    (四)又證人丁○○於偵查中業已證述：其是透過被告甲○○之
      介紹向被告乙○○購買毒品等語（偵一五四九五影卷第一
      四六頁訊問筆錄），復參諸被告甲○○持用0000000000號
      與被告乙○○持用0000000000號二行動電話之雙向通聯紀
      錄（偵一九六０四卷第一五頁，偵一五八七七卷(二)第九六
      ～一０二頁），於九十七年七月七日及八日間，被告甲○○與陳茂二人間、及被告甲○○與證人丁○○間，有多次
      之電話通聯紀錄，對照三人間聯絡時間前後密接，被告甲○○分別與被告乙○○及証人丁○○之聯絡先後順序，均
      與事實欄所載被告乙○○、丙○○、甲○○及證人丁○○
      、戊○○陳述之會面地點、時間均相符合，復參諸被告甲○○與乙○○間以下之通話內容：（偵一五八七七卷(一)第
      六四～九七頁）：
      (1)97年7月7日19時28分43秒：（此對話係被告甲○○〈B
        〉撥打予被告乙○○〈A〉）
       「A：喂
         B：我明天中午白天去找你，可能一半，最少一半啦
         A：可以
         B：好」
      (2)97年7月7日20時03分07秒：（此對話係被告甲○○〈B
        〉撥打予被告乙○○〈A〉）
       「B：喂
         A：你跟人家開多少錢
         B：我開兩百一百
         A：喔，那你就賺五萬而已喔
         B：對啊，現在價錢都很低啊，就這樣子啊，你還要多
            給我一點
         A：大頭鬼啦，那我賺什麼啦，你報給我的都220以上
            的
         B：我知道啊，可是現在都這樣子啊，像你這種出路的
            又不多，說實在的像你這種出路的哪有這種喀那麼
            多的
         A：沒有人向我這麼阿沙力的啦
         B：對，說實在的我有接到這個訊息我有找到人，現在
            都很少啦，說實在都用小單位的啊，你要不要先給
            我趴一兩個小單位的到時候我再處理
         A：都可以啦
         B：好啦，明天再講啦
         A：好」
       (3)97年7月8日12時25分34秒：（此對話係被告乙○○〈A
         〉撥打予被告甲○○〈B〉）
       「B：喂
         A：你們有來嗎？
         B：我打電話問他，他說12點就要打，我以為他會打來
            他還沒打，我問看看
         A：好」
       (4)97年7月8日12時27分40秒：（此對話係被告甲○○〈B
         〉撥打予被告乙○○〈A〉）
       「A：喂
         B：他跟我講錢還差一點，晚一點會跟我聯絡
         A：好」
       (5)97年7月8日19時01分29秒：（此對話係被告乙○○〈A
         〉撥打予被告甲○○〈B〉）
       「B：喂
         A：要不要來啊
         B：他說要來啊，要啦，你準備一半啦
         A：好」
       (6)97年7月8日19時57分33秒：（此對話係被告甲○○〈B
         〉撥打予被告乙○○〈A〉）
        「A：喂
          B：他們出門了啊我要怎麼去找你
          A：到那個中壢新屋交流道就可以
          B：走中山高是不是
          A：中山高
          B：中壢新屋交流道
          A：嗯
          B：下來之後在打給你還是事先就要打
          A：不用，下來你就打給我，我就馬上到了
          B：下來在打是不是
          A：嗯
          B：好，OK」
        (7)97年7月8日22時04分00秒：（此對話係被告乙○○〈
          A〉撥打予被告甲○○〈B〉）
        「B：喂
          A：你到哪裡了
          B：我現在往新竹這方面走啊
          A：要到中壢耶
          B：我知道啊，他們在我後面啦，我出門的時候他們
             先在斗南啦，他們會比我慢啦
          A：好啦，到了你在打給我啦
          B：我先到我會先打啦
          A：好」
        (8)97年7月8日22時51分27秒：（此對話係被告甲○○〈
          B〉撥打予被告乙○○〈A〉）
        「A：喂
          B：我在麥當勞，我進去尿尿
          A：好，我過去找你
          B：好，我去尿尿」
        (9)97年7月8日22時58分46秒：（此對話係被告乙○○〈
          A〉撥打予被告甲○○〈B〉）
        「B：喂
          A：你到了在哪裡沒看到你啊
          B：我在裡面吃東西，好，我出來
          A：你跟誰啊
          B：我一個人啊，我先到啊
          A：喔
          B：要我出來嗎？還是你進來
          A：你出來啊
          B：嗯
          A：我還有事耶
          B ：好」
      足認係被告甲○○與被告乙○○二人談論九十七年七月八
      日與證人丁○○會面之內容。且渠二人提到數量為「一半
      」、價格「兩百一百」等，亦與證人丁○○証陳：以一百
      萬元向被告乙○○購買安非他命約五百公克等語，及其旋
      經警查扣之甲基安非他命毒品毛重五一０公克之數量（驗
      餘淨重五０五．七公克）大致相符，是本案確由被告甲○○居間引介被告乙○○與証人丁○○為一百萬元約五百公
      克之第二級毒品安非他命之交易事實，已堪認定。
    (五)上開被告甲○○與被告乙○○之通話內容，既係談論與證
      人丁○○交易毒品之數量、價格；甚論及被告甲○○得獲
      五萬元酬金一情，則被告甲○○辯稱：其於引介後即因有
      事先行離去，不知本件交易過程云云，顯與事實不符。又
      被告甲○○既稱：係因証人丁○○問其有無安非他命可買
      ，而介紹予有施用安非他命之被告乙○○，衡情當係介紹
      二人買賣安非他命事宜，則稱僅介紹二人互相討論，非為
      買賣安非他命（原審卷(一)第一一五頁審判筆錄），孰人能
      信？況如係第一次且僅係介紹認識，無其他目的，則於中
      壢麥當勞即可達其介紹目的，又何須再同至被告乙○○住
      處，正式介紹（同上卷第一一八頁審判筆錄）？況被告甲○○証稱其僅入內十分鐘，介紹完即先行離去，亦與在樓
      下等候之証人戊○○結証，其等候廿～卅分鐘，並未見他
      人下樓等情不符（原審卷(二)第六一頁審判筆錄）。且被告
      甲○○既陳稱：其駕車最早到中壢麥當勞，並將車停在麥
      當勞，嗣是搭被告乙○○之車至乙○○住處；而証人丁○○及戊○○均結証稱：自被告乙○○住處離開，亦是跟原
      車至中壢新屋交流道附近之麥當勞後，方再行上高速公路
      離去，則衡情被告甲○○既是介紹人，理當與所介紹之丁○○等人一同離去，且應再折返前開麥當勞取車，焉有先
      行自行另搭計程車離去之理？乃被告甲○○於本院前揭所
      辯既與常情不符，復與其他事証有違，顯屬飾卸之詞，委
      無足採。至證人丁○○嗣於原審翻異前詞證述：案發當天
      其原本有事要到台中，在途中打電話給被告甲○○，因被
      告甲○○剛好在桃園，其便到桃園找被告甲○○，之後到
      被告乙○○住處聊天，聊了約廿分鐘，被告甲○○即因有
      事先離開，其是在被告甲○○離開後才跟被告乙○○提到
      購買毒品的事，其於偵查中是因懷疑被告甲○○出賣其，
      才會誣指是被告甲○○介紹購買毒品云云。然前開翻稱，
      業與上開被告甲○○、乙○○持用之行動電話雙向通聯紀
      錄及通訊監察譯文所載內容顯有未合，況本件被告乙○○
      、丙○○與證人丁○○交易之毒品數量甚鉅、價格頗高，
      衡情倘非被告甲○○事先就交易毒品之價格、數量與證人
      丁○○及被告乙○○確認，證人丁○○自無隨身攜帶一百
      萬元現金，並可臨時為巨大額量之毒品交易，是證人丁○○上開證述顯係迴護被告甲○○之詞，委無足信，附此敘
      明。
    (六)至被告丙○○除與被告乙○○是同居男女朋友之關係密切
      外，並坦認知被告乙○○在販賣毒品（聲羈卷第二三頁訊
      問筆錄），且如前所述，其並直接為被告乙○○引介毒品
      買主之己○○為價金、交付時時之交涉，並送交毒品外，
      另如以下通聯內容（偵一五八七七卷(二)第二五～二八頁、
      偵一九六四卷第二六頁）所示：
    (1)97年7月3日20時39分51秒：（〈A〉為被告被告乙○○，
     〈B〉為被告丙○○）
       「B：老公
         A：秤子誰拿走
         B：喔，我跟你講放在那個…把它拉出來，拉出來在下
            面
         A：那裡啦，重講啦
         B：沙發，那個長的可以拉出來的那個，放在裡面電腦
            的下面，電腦的那邊不是外面，下面喔，摸一摸就
            看到
         A：好」
     (2)97年7月6日19時13分24秒：（〈A〉為被告被告乙○○，
       〈B〉為被告丙○○）
       「B：喂
         A：等一下「阿怕」會過去
         B：嗯
         A：你拿一個給他
         B：好
         A：在衣櫥上面
         B：嗯
         A：你拿板凳貼上去看，那有個袋子裝著，你拿一個給
            他
         B：好
         A：你會不會啊
         B：好啊
     (3)97年7月7日13時4分23秒：（〈A〉為被告丙○○，〈B
        〉為持用0000000000號男子）
       「A：喂
         B：財哥勒，嫂子喔
         A：他在睡覺
         B：他在睡覺喔
         A：嗯
         B：我是說錢要我拿上去還是…
         A：好阿，不然你幫我拿上來好不好，因為他人不舒服
         B：好，等一下我一下子上去
         A：你知道在那裡嘛
         B：知道阿，到的時候我會打電話」
         97年7月7日13時54分34秒：（同上，〈A〉為被告丙○○，〈B〉為持用0000000000號男子）
         A：喂，到了喔
         B：我到警衛室
         A：我下去拿就好了，你不進來吧，還是你要上來
         B：我到電梯那個拿給你
         A：好」
    (4)97年7月8日10時26分28秒：（〈A〉為被告丙○○，〈B
      〉為持用0000000000號綽號「長毛」男子）
       「A：喂
         B：嫂子
         A：你誰
         B：長毛
         A：喔
         B：在睡覺喔
         A：沒有，幹嘛
         B：問他比較多的價錢
         A：硬的喔
         B：嗯，比較多的價錢，有人叫我幫他問
         A：二百阿
         B：一斤耶
         A：嗯
         B：公斤二百
         A：對
         B：好」
     (5)97年7月9日14時55分26秒：（〈A〉為被告被告乙○○，
       〈B〉為被告丙○○）
       「A：喂
         B：喂
         A：在睡覺喔
         B：對啊
         A：你起來一下好嗎
         B：好
         A：喂
         B：你講啊
         A：那個山哥有沒有，你跟他拿一個啦
         B：好
         A：你現在打給他好不好
         B：好
         A：不是啦，我跟你講，你現在搭計程車拿去給他，順
            便跟他拿12萬5千回來
         B：嗯
         A：聽有沒有啊
         B：有啦，我就說有
         A：嘿啊，拿去給他，順便跟他拿12萬5千回來
         B：好
         A：你打電話給他」
      是在本案前後數日內，被告丙○○既無須被告乙○○一一
      教導、告知，於代接被告乙○○之行動電話，即均能直接
      與來電者，或交付原與乙○○洽妥毒品交易之價金、毒品
      ，或直接報價、或知秤毒秤子藏置處所…等情，既知來電
      購毒者，且可逕為買賣之報價、約見、交付等構成要件行
      為，業足証就毒品之買賣，被告丙○○與被告乙○○間有
      犯意聯絡及行為分擔，而有共同販賣犯行。核以，本案被
      告丙○○於乙○○遠至中壢約見買主丁○○時，亦全程陪
      同前往，並於返回住處後，被告乙○○在客廳與被告甲○○及買主丁○○交易時亦均在場，此亦據被告甲○○、証
      人丁○○結証一致，如若其非與被告乙○○共同販賣，衡
      情乙○○不致帶其同往，復令其在場始終見聞，而不予支
      開。被告丙○○亦無須對其曾陪同被告乙○○前往中壢新
      屋交流道附近麥當勞及於住處客廳等情，一再設詞狡飾是
      在夜市與被告乙○○碰面未曾前往中壢、或均於車上睡覺
      、或入住處即入房內，均不知情等辯詞，均與上述事証不
      符，亦無足採。
    (七)同前一販賣事實之理由(四)所述，本件被告乙○○、丙○○
      二人均有毒品前科，此有二被告前案紀錄表在卷可查，渠
      二人等對於安非他命價格、純度應知之甚稔，且毒品取得
      不易，復有重刑風險，自客觀以言，倘無利可圖，又何需
      費心自甘承受重典，況依上開通訊監察譯文所載，本件毒
      品之交易，被告甲○○仍取得五萬元之報酬，被告乙○○
      於電話通聯中亦抱怨因而降低獲利，且與被告丙○○報予
      買家「長毛」一公斤二百萬元之售價相同，是被告乙○○
      、丙○○二人本件上開出售安非他命，自有從中賺取差價
      牟利之營利意圖。且此番一次售出即高達一百萬元，價量
      非低，被告乙○○亦曾坦認收受該一百萬元，證人丁○○
      於離被告陳成財、丙○○住處未幾，且途中未曾停留，即
      遭警查扣毛重五一０公克之安非他命一包（驗餘淨重五０
      五．七公克）足資佐証，是此部分被告乙○○、丙○○共
      同販賣第二級毒品，暨被告甲○○上揭幫助販賣第二級毒
      品既遂之犯行，事証均至臻明確，犯行均堪認定，自應依
      法論科。
參、論罪科刑：
一、本案被告於九十七年行為後，毒品危害防制條例於九十八年
    五月廿日修正公布，並於九十八年十一月廿日生效施行，修
    正後該條例第四條第二項將販賣第二級毒品得併科之法定罰
    金刑由七百萬元以下提高為一千萬元以下，比較新、舊法結
    果，以修正前舊法之規定有利於被告，依刑法第二條第一項
    前段規定，本案自應適用修正前之毒品危害防制條例第四條
    第二項規定論處。又同條例第十七條雖新增第二項：「犯第
    四條至第八條之罪於偵查及審判中均自白者，減輕其刑。」
    之規定，然本案被告乙○○於偵查中未曾自白犯行，另雖曾
    於原審坦認販賣毒品予丁○○，及在其住處客廳收受丁○○
    一百萬元價金（原審卷(一)第七四頁第十行準備筆錄、第一二
    一頁第八行、第一二四頁第四～八行審判筆錄），然嗣又飾
    詞否認，是所犯事實二部分之販賣罪，要與前開減刑之規定
    不符，自無從減輕其刑，附此敘明。
二、查安非他命係毒品危害防制條例第二條第二項第二款所規定
    之第二級毒品，又按販賣毒品罪，並不以販入後復行賣出為
    必要，只須以營利為目的，將毒品販入或賣出，有一於此，
    其犯罪即告成立。如前所述，本案被告乙○○、丙○○既係
    基於意圖營利而販入毒品，本案事實一、二先後二天之二次
    販賣，第一次雖未交付完成，而第二次已完成交易，是雖無
    証據足認該二次之售出，是否是同次或分次販入，因渠二人
    第一次售賣行為，應認係接續先販入之犯意而為，不論其售
    賣行為既遂或未遂，應認係基於單一犯意之接續行為，而成
    立販賣毒品既遂罪。至第二次售賣毒品行為，即非屬原先販
    入毒品行為之接續行為，仍應以渠售賣行之既遂，論其販賣
    毒品既遂。是核被告所為，被告乙○○、丙○○於事實一、
    二之犯行，均係犯毒品危害防制條例第四條第六項之販賣第
    二級毒品既遂罪。公訴人認被告乙○○、丙○○就事實一之
    犯行，因未交付毒品而僅止於未遂，容未誤會。另被告甲○○於事實二居間引介，並自販賣方之乙○○處獲取報酬，既
    非與被告乙○○、丙○○有共同販賣之犯意聯絡，復未參與
    販賣之構成要件行為，即應論以同條項之幫助犯，併應依刑
    法第三十條第二項規定，依正犯之刑減輕之。公訴意旨認為
    被告甲○○係涉共同販賣第二級毒品罪嫌，亦有未洽，起訴
    法條應予變更，併先此敘明。又被告乙○○、丙○○二人販
    賣第二級毒品安非他命，前持有安非他命之低度行為，應分
    別為販賣之高度行為所吸收，均不另論罪。二人所犯二次販
    賣第二級毒品罪，犯意各別，行為互殊，均應予分論併罰。
三、原審對被告三人論罪科刑，固非無見，惟(1)就犯罪事實一、
    經己○○引介販賣予「小白」部分，被告乙○○、丙○○於
    基於營利意圖販入時，即已販賣既遂，原審仍論以未遂，容
    有未洽。(2)就犯罪事實二、經被告甲○○引介販賣予丁○○
    部分，雖被告丙○○分擔之販賣犯行，非至為明確，然其基
    於與被告乙○○共同販賣之犯意聯絡，則至堪認定，原審僅
    論被告乙○○一人販賣，而為被告丙○○無罪之諭知，採証
    亦有未洽。(3)從刑之沒收應跟隨於主刑，本案嗣於被告乙○○與丙○○住處扣案之第二級毒品安非他命二包（毛重七一
    ．三公克，驗餘淨重六九．五四公克），要無証據認係與本
    案販賣之毒品同時販入，而與本案販賣犯行有何關連，原審
    遽於第二次販賣犯行後為沒收諭知，則有未合。公訴人認原
    審對被告丙○○為無罪諭知部分有誤，及對被告乙○○、丙○○、甲○○有罪部分，量刑過輕上訴，非無理由；另被告
    三人否認犯行上訴，則無理由。惟原判決既有前揭可議，自
    屬無可維持，應由本院撤銷改判。
四、爰審酌被告乙○○、丙○○、甲○○三人之品性、素行，均
    有毒品前科紀錄，明知毒品危害非輕，詎仍意圖營利而販賣
    第二級毒品安非他命、或居間引介幫助他人販賣，擴散毒源
    ，影響所及，非僅他人之生命、身體將可能受其侵害，對社
    會、國家法益之侵害亦不能免，為害至鉅，且本案販賣毒品
    之價、量非低，衡屬中盤，又被告三人犯後，仍不知悔改，
    一再飾詞狡卸，並於以證人身分就其餘被告所涉部分作證時
    ，猶為不實之陳述，企圖混淆本院發現事實及脫免其餘被告
    之刑責，顯見被告等人犯後態度不佳、毫無悔悟之心，除偽
    証部分應另由公訴人予以起訴重罰，本案亦應受科以相當程
    度之刑事非難等一切情狀，乃分別量處如主文所示之刑，並
    就被告乙○○、丙○○二人定其應執行之刑，以資懲儆。另
    被告丙○○為越南籍之外國人，此有其外僑居留証影本一件
    在卷可按，本案受有期徒刑以上之宣告，且係犯販賣毒品之
    重罪，對我國社會危害至巨，應於刑之執行完畢或赦免後，
    驅逐出境。
肆、沒收宣告：
一、扣扣案門號0000000000號GNET廠牌行動電話一具，為被告乙○○所有，內含SIM卡雖申登人非被告乙○○，然實係乙○○所有使用；另0000000000號BenQ廠牌行動電話一具，含SI
    M卡，則均為被告甲○○申登、所有，分據被告乙○○、甲○○供明在卷，並分係供本案聯繫販賣毒品或聯繫居間引介
    幫助販賣毒品所用之物，均應依毒品危害防制條例第十九條
    第一項規定宣告沒收之。
二、事實一被告乙○○、丙○○共同販賣第二級毒品五十二萬元
    予「小白」部分，因未完成交易，致未取得五十二萬元。而
    事實二共同販賣予丁○○之一百萬元毒品部分，則當場銀貨
    兩訖完成交易，被告乙○○業已收取該一百萬元，則該一百
    萬元即係被告乙○○、丙○○共同販賣毒品所得之財物，雖
    未扣案（扣案二十二萬八千元要無証據足認係此一百萬元所
    得之一部分，乃不予論列），仍應依毒品危害防制條例第十
    九條第一項之規定，對被告乙○○、丙○○宣告連帶沒收，
    及如全部或一部不能沒收時，應以渠二人財產連帶抵償之。
    另被告甲○○因本件幫助販賣第二級毒品所可獲得之報酬五
    萬元，因尚無證據足以證明被告甲○○確實已取得該報酬而
    有所得，乃不予宣告沒收。
三、扣案之安非他命二包（毛重七一．三公克，驗餘淨重六九．
    五四公克），為被告乙○○所有，業據其供明在卷，然因與
    本案二次販賣犯行，均先行約定交易數量，嗣依約為交易，
    乃無証據足認嗣於被告乙○○、丙○○住處查扣前開二包安
    非他命，原係供本案販賣所用，惟公訴人起訴時併聲請宣告
    沒收，且係屬違禁物，不論屬於犯人與否，應依法另予宣告
    沒收銷燬之。而包裝前開第二級毒品之外包裝袋二個，雖具
    有防止毒品潮濕、裸露、便於攜帶以利持有、販賣之用，然
    於鑑驗，業與毒品分離，則不併為沒收銷燬之宣告。
四、其餘如附表所示之扣案物，查無證據證明與被告等人於本案
    所犯販賣第二級毒品或幫助販賣第二級毒品犯行相關，且上
    開扣案物品性質上亦均非屬違禁物，亦不予宣告沒收，均併
    予敘明。
伍、據上論斷，應依刑事訴訟法第三百六十九條第一項前段、第
    三百六十四條、第二百九十九條第一項前段、第三百條，修
    正前毒品危害防制條例第四條第二項、第六項，第十八條第
6一項前段、第十九條第一項，刑法第十、第六項、第二條第
    一項、第二十八條、第三十條、第五十一條第五款、第九十
    五條，判決如主文。
本案經檢察官陳明光到庭執行職務。
中    華    民    國   九十九   年   一   月    廿    日
                  刑事第十二庭審判長法  官  陳筱珮
                                    法  官  孫惠琳
                                    法  官  陳玉雲
以上正本證明與原本無異。
如不服本判決，應於收受送達後10日內向本院提出上訴書狀，其
未敘述上訴之理由者並得於提起上訴後10日內向本院補提理由書
（均須按他造當事人之人數附繕本）「切勿逕送上級法院」。
                                    書記官  陳思云
中    華    民    國    99    年    1     月    27    日
附錄：本案論罪科刑法條全文
第 4 條  製造、運輸、販賣第一級毒品者，處死刑或無期徒刑；
處無期徒刑者，得併科新臺幣一千萬元以下罰金。
製造、運輸、販賣第二級毒品者，處無期徒刑或七年以上有期徒
刑，得併科新臺幣七百萬元以下罰金。
製造、運輸、販賣第三級毒品者，處五年以上有期徒刑，得併科
新臺幣五百萬元以下罰金。製造、運輸、販賣專供製造或施用毒
品之器具者，處一年以上七年以下有期徒刑，得併科新臺幣一百
萬元以下罰金。
前四項之未遂犯罰之。
【附表：不予沒收之物】
┌──┬──────────────────┬────┐
│編號│物                  品              │所有人  │
├──┼──────────────────┼────┤
│  1 │殘渣袋2個                           │乙○○  │
├──┼──────────────────┤        │
│  2 │郵局存摺1本                         │        │
├──┼──────────────────┤        │
│  3 │SAMSUNG 廠牌行動電話2 具（含SIM 卡）│        │
├──┼──────────────────┤        │
│  4 │WIN 廠牌行動電話1 具（含SIM 卡）    │        │
├──┼──────────────────┤        │
│  5 │現金228200元                        │        │
├──┼──────────────────┤        │
│  6 │海洛因成型壓磚1組                   │        │
├──┼──────────────────┼────┤
│  7 │SHARP 廠牌行動電話1 具（含SIM 卡）  │丙○○  │
├──┼──────────────────┤        │
│  8 │EAGLE 廠牌行動電話1 具（含SIM 卡）  │        │
├──┼──────────────────┼────┤
│  9 │LG廠牌行動電話1 具（含SIM 卡）      │甲○○  │
├──┼──────────────────┤        │
│ 10 │損壞之BenQ廠牌行動電話1 具          │        │
├──┼──────────────────┤        │
│ 11 │BenQ廠牌充電器1個                   │        │
└──┴──────────────────┴────┘


司法院資訊處製作；財團法人民間司法改革基金會備份。
